Inventaris van het archief van het Nederlandse Consulaat te Alexandrië (Egypte), 1895-1954
Nationaal Archief, Den Haag
Nederlands Consulaat te Alexandrië (Egypte)
Consulaat Alexandrië
1895-1954
Z53
1.40 meter; 30 inventarisnummers.
Normale geschreven, getypte en gedrukte documenten, geen bijzondere handschriften.
Nationaal Archief, Den Haag
Consulaat te Alexandrië (Egypte)
Het archief bevat stukken over de inrichting van de dienst, gebouw en personeel. Voorts stukken over nalatenschappen, testamenten, nationaliteitskwesties, scheepvaart en economie.
Archiefvorming
Geschiedenis van de archiefvormer
Na de zetelverplaatsing van het diplomatiek agentschap en het consulaat generaal naar Caïro, werd in 1884 een honorair consulaat geopend te Alexandrië.
De consulaire ambtenaren belast met de waarneming van het consulaat waren:
1884-1904 E.W. Schütz.
1904-1921 L.J.H. Stienon.
1921-1923 G. Vogel.
1923-1937 M.N. Leon.
1937-1945 F. van der Zee.
1946-1960 D.G. Neeb.
Geschiedenis van het archiefbeheer
Het archief van de consulaire vertegenwoordiging te Alexandrië over de jaren 1896 1954 werd in 1968 naar het Ministerie van Buitenlandse Zaken overgebracht. Het archief bestond uit een aantal chronologische series en enkele onderwerpsdossiers, die per jaar geordend werden.
De verwerving van het archief
Inbewaringgeving van een particulier archief, niet in eigendom verkregen
Het archief is krachtens bepalingen van de Archiefwet overgebracht.
Inhoud en structuur van het archief
20; 2.05
Selectie en vernietiging
Het archief had een omvang van 45 dozen (5 meter). Tijdens de inventarisatie zijn 34 dozen (3,8 meter) vernietigd volgens de vernietigingslijst van het Ministerie van Buitenlandse Zaken.
Ordening van het archief
Tijdens de inventarisatie zijn de stukken betreffende hetzelfde onderwerp bij elkaar gevoegd, en is er een nieuwe ordening aangebracht volgens de decimale archiefcode van het Ministerie van Buitenlandse Zaken.
Aanwijzingen voor de gebruiker
Openbaarheidsbeperkingen
Deels openbaar, deels beperkt openbaar (A).
Materiële beperkingen
Aanvraaginstructie
Openbare archiefstukken kunnen online worden aangevraagd en gereserveerd. U kunt dit ook via de terminals in de studiezaal van het Nationaal Archief doen. Om te kunnen reserveren dient u de volgende stappen te volgen:
U maakt een profiel aan op www.gahetna.nl, en logt vervolgens in
Via de archiefinventaris (alleen de beschrijvingen met rode nummers) selecteert u het gewenste archiefstuk door op de knop 'Reserveren' te klikken
In het volgende scherm geeft u aan op welke dag u het archiefstuk wilt inzien
Indien u zich bevindt in de studiezaal en een tafelnummer heeft ontvangen kunt u dit nummer vermelden. Als u geen tafelnummer heeft kunt u tafelnummer 777 laten staan
Vervolgens bevestigt u uw reservering door deze te versturen.
Verwant materiaal
Beschikbaarheid van kopieën
Beschrijving van de series en archiefbestanddelen
- STUKKEN VAN ALGEMENE AARD, I.
  - Ingekomen stukken van het diplomatiek agentschap in Caïro., 1915-1917; 1; 1 omslag
    grotendeels vernietigd
- STUKKEN BETREFFENDE BIJZONDERE ONDERWERPEN ORGANISME, II.
  - Stukken betreffende de benoeming van consul L. Stienon als rechter van de gemengde rechtbank te Alexandrië., 1914-1915; 2; 1 omslag
  - Stukken betreffende de consuls werkzaam op het Nederlands consulaat te Alexandrië., 1923-1940; 3; 1 omslag
  - JURIDISCHE AANGELEGENHEDEN
    - Stukken betreffende nalatenschappen., 1895-1954; 4-12; 6 omslagen, 3 pakken
      - Aghion, C., 4
      - Aghion, F., 5
      - Asch van Wijk, H.W. van, 6
      - Enger, J.W., 7
      - Enger, J.W., 8
      - Enger, J.W., 9
      - Lennep, L.R. van, 10
      - Schütz, E., 11
      - Soria, S., 12
    - Testamenten van diverse Nederlanders in Alexandrië., 1896-1931; 13; 1 omslag
    - Authentiek uittreksel van de stichtingsakte van de vennootschap W. H. Müller & Co., 1900; 14; 1 katern
    - Processen-verbaal inzake het ongeldig laten verklaren alsmede het in bewaring geven van testamenten van diverse Nederlanders., 1904-1936; 15; 1 omslag
    - Authentiek uittreksel van een acte inzake de zetelverplaatsing van de vennootschap Wm. H. Müller & Co van Rotterdam naar 's-Gravenhage., 1909; 16; 1 katern
    - Stukken betreffende rechtzaken gehouden voor de gemengde rechtbank in Alexandrië., 1914-1945; 17-18; 2 pakken
      alfabetisch geordend
      - A - C, 17
      - E - Z, 18
    - Kennisgevingen tot het behoud van de Nederlandse nationaliteit., 1918-1926; 19; 1 omslag
    - Volmachten., 1921-1930; 20; 1 omslag
    - Stukken betreffende echtscheidingen., 1921-1936; 21; 1 omslag
      alfabetisch op naam
    - Stukken betreffende E.J. Buma en F.Ch. Guetta inzake het oprichten van de handelsmaatschappij Buma & Guetta in Alexandrië., 1929-1937; 22; 1 omslag
  - SCHEEPVAART
    - Scheepsverklaringen., 1915-1945; 23-25; 2 pakken, 1 omslag
      - 1915-1929, 23
      - 1930-1940, 24
      - 1941-1945, 25
  - ECONOMIE
    - Correspondentie met P. van Besouw inzake het leveren van textielmachines aan Egypte voor het vervaardigen van jutezakken., 1934; 26; 1 omslag
  - SOCIALE AANGELEGENHEDEN
    - Stukken betreffende de stichting "Nederland ter Zee" in Batavia., 1941-1945; 27; 1 omslag
  - LANDSVERDEDIGING
    - Stukken betreffende vlootbezoeken van de Koninklijke Marine aan Alexandrië., 1938-1939; 28; 1 omslag
  - BELANGENBEHARTIGING OOSTENRIJK-HONGARIJE
    - Ingekomen stukken., 1917-1921; 29; 1 omslag
    - Stukken betreffende Oostenrijks-Hongaarse geïnterneerden in het interneringskamp Sidi-Bishr in Egypte., 1918-1921; 30; 1 omslag